臺灣基隆地方法院刑事判決　　　　　　　 96年度訴字第803號
公　訴　人　臺灣基隆方法院檢察署檢察官
被　　　告　乙○○
上列被告因違反毒品危害防制條例案件，經檢察官提起公訴（96
年度毒偵字第1718、1751、2210、2369號），因被告所犯為死刑
、無期徒刑、最輕本刑為3 年以上有期徒刑或高等法院管轄第一
審案件以外之罪，且於準備程序進行中，被告先就被訴事實為有
罪之陳述，經本院裁定進行簡式審判程序，判決如下：
    主  文
乙○○施用第一級毒品，累犯，處有期徒刑柒月，減為有期徒刑
月又拾伍日，扣案之第一級毒品海洛因（驗餘淨重零點壹公
克）沒收銷燬之，上開毒品之包裝袋壹只及注射針筒壹支，均沒
收之；又施用第一級毒品，累犯，處有期徒刑柒月，減為有期徒
刑月又拾伍日；又施用第一級毒品，累犯，處有期徒刑柒月，
扣案之殘渣袋壹只及注射針筒壹支，均沒收之；又施用第一級毒
品，累犯，處有期徒刑柒月。應執行有期徒刑壹年貳月，扣案之
第一級毒品海洛因（驗餘淨重零點壹公克）沒收銷燬之，上開
毒品之包裝袋、扣案之殘渣袋各壹只及注射針筒貳支，均沒收之
。
    事  實
一、乙○○前於民國87年間，因施用毒品案件，經觀察、勒戒後
    ，因認無繼續施用毒品之傾向，於87年6 月15日執行觀察、
    勒戒完畢釋放，並經臺灣臺北地方法院檢察署檢察官以87年
    度偵字第10740 號不起訴處分，復因施用毒品案件，經觀察
    、勒戒後，因認有繼續施用毒品之傾向，經法院裁定令入戒
    治處所施以強制戒治，於88年7 月13日因停止處分出監，期
    滿未經撤銷停止戒治，於89年1 月24日執行完畢，並經臺灣
    板橋地方法院檢察署檢察官以89年度戒毒偵字第165 號不起
    訴處分，又於93年間，因施用第一級毒品案件，經本院以93
    年度訴字第436 號判決判處有期徒刑7 月確定，於94年5 月
    27日因縮刑期滿執行完畢，再於94年間，因施用第一級毒品
    案件，經觀察、勒戒後，因認有繼續施用毒品之傾向，經法
    院裁定令入戒治處所施以強制戒治，於95年9 月6 日因停止
    處分出監，期滿未經撤銷停止戒治，於95年11月3 日執行完
    畢，經臺灣基隆地方法院檢察署檢察官以95年度戒毒偵字第
    31號不起訴處分，另因施用第一、二級毒品案件，經臺灣高
    等法院以96年度上訴字第1993號判決判處有期徒刑7 月、4
    月，應執行有期徒刑9 月確定（尚未執行）。詎其仍未戒除
    毒癮惡習，於下列時、地，分別基於施用第一級毒品之犯意
    ，施用第一級毒品，嗣先後於下列時、地為警查獲，並均採
    集其尿液送驗後，所為施用毒品之犯行始為警所悉：
（一）於96年1 月24日上午某時，在其位於基隆市○○區○○街
      295 號3 樓之1 之住處，以將第一級毒品海洛因置放於注
      射針筒內，加水混合後注射血管之方式，施用第一級毒品
      ，嗣為警於96年1 月25日下午3 時40分許，在基隆市仁愛
      區○○○路88號之成功市場內，因見乙○○形跡可疑上前
      盤查，乙○○見狀遂將持有之第一級毒品海洛因1 包（驗
      餘淨重0.13公克）及其所有預備供施用第一級毒品犯罪所
      用之注射針筒1 支丟擲於地上，經警當場查獲，並扣得第
      一級毒品海洛因1 包及注射針筒1 支。
（二）於96年1 月26日上午某時，在其位於上址之住處，以將第
      一級毒品海洛因置放於注射針筒內，加水混合後注射血管
      之方式，施用第一級毒品，嗣於96年1 月27日下午5 時57
      分許，為警依法通知採尿。
（三）於96年7 月5 日晚間7 時許，在基隆市○○區○○街345
      之9 號福德宮旁之公廁內，以將第一級毒品海洛因置放於
      注射針筒內，加水混合後注射血管之方式，施用第一級毒
      品，甫施用完畢，即於當日晚間7 時30分許，為警在該公
      廁內查獲，並扣得乙○○所有供持有第一級毒品犯罪所用
      之殘渣袋1 只及供施用第一級毒品犯罪所用之注射針筒1
      支。
（四）於96年8 月5 日中午12時許，在其位於上址之住處，以將
      第一級毒品海洛因置放於注射針筒內，加水混合後注射血
      管之方式，施用第一級毒品，嗣於96年8 月8 日下午5 時
      許，為警依法通知採尿。
二、案經基隆市警察局第一、二、四分局報請臺灣基隆地方法院
    檢察署檢察官偵查起訴。
    理  由
壹、程序事項
    被告乙○○所犯者非為死刑、無期徒刑、最輕本刑為3 年以
    上有期徒刑之罪或高等法院管轄第一審案件，其於準備程序
    進行中，先就被訴事實為有罪之陳述，經告知其簡式審判程
    序之旨，並聽取公訴人、被告之意見後，本院合議庭依刑事
    訴訟法第273 條之1 第1 項之規定，裁定由受命法官獨任以
    簡式審判程序進行本案之審理。
貳、實體事項
一、事實認定部分
    上開事實，業據被告於本院審理時坦承不諱，且被告為警查
    獲後，採集之尿液檢體經送臺灣尖端先進生技醫藥股份有限
    公司及臺灣檢驗科技股份有限公司檢驗，均呈海洛因代謝物
    嗎啡及可待因之陽性檢驗結果，此有臺灣尖端先進生技醫藥
    股份有限公司96年2 月7 日、同年7 月20日出具之濫用藥物
    檢驗報告、臺灣檢驗科技股份有限公司96年2 月6 日、同年
    8 月27日出具之濫用藥物尿液檢驗報告及基隆市警察局第二
    、四分局偵辦毒品案件尿液檢體對照表、應受尿液採驗人尿
    液檢體採集送驗紀錄表、列管毒品人口尿液檢體採集送驗紀
    錄、現場照片在卷可稽，另扣案之白色粉末1 包（驗餘淨重
    0.13公克）及殘渣袋1 只，經鑑定及初步鑑驗後後，確含有
    第一級毒品海洛因之成分，此有法務部調查局96年2 月16日
    調科壹字第09623013290 號鑑定書及基隆市警察局第二分局
    正濱所查獲涉嫌毒品危害防制條例毒品初步鑑驗報告書、檢
    驗結果照片附卷供參，復另有注射針筒2 支扣案為佐，足認
    被告之自白與事實相符，本件事證明確，被告犯行應堪認定
    。
二、論罪科刑部分
（一）被告於94年間經觀察、勒戒後，因認有繼續施用毒品之傾
      向，經法院裁定令入戒治處所施以強制戒治，於95年9 月
      6 日因停止處分出監，期滿未經撤銷停止戒治，於95年11
      月3 日執行完畢，此有臺灣高等法院被告前案紀錄表可稽
      ，其經觀察、勒戒及強制戒治執行完畢釋放後，5 年內再
      行施用第一級毒品，核其所為，均係犯毒品危害防制條例
      第10條第1 項之施用第一級毒品罪。被告持有第一級毒品
      以供施用，持有之低度行為應為施用之高度行為所吸收，
      不另論罪。
（二）次按刑法於94年2 月2 日修正公布，自95年7 月1 日起施
      行，修正後之刑法刪除連續犯之規定，將本應各自獨立評
      價之數罪，回歸應賦予複數法律效果之原貌，故刑法修正
      施行後多次施用毒品之犯行，應採一罪一罰，始符立法本
      旨（最高法院96年度第9 次刑事庭會議決議可資參照）。
      被告係於刑法修正施行後，為本件4 次施用第一級毒品之
      犯行，且施用毒品之時間非屬相同，足認犯意並非同一，
      參酌首揭所述，自應予以分論併罰。
（三）被告曾受如事實欄所載之徒刑執行完畢，此有臺灣高等法
      院被告前案紀錄表在卷供參，其受徒刑之執行完畢，再為
      本件4 次施用毒品之行為，係於5 年以內故意再犯有期徒
      刑以上之罪，均為累犯，俱應依刑法第47條第1 項之規定
      加重其刑。
（四）爰審酌被告經觀察、勒戒及強制戒治，並經法院判處刑責
      後，竟未戒除毒癮之惡習，而再三施用毒品，顯認缺乏戒
      斷決心，然其所為僅屬戕害自身之行為，未侵犯其他法益
      ，且其於本院審理中坦認犯行，犯後態度尚屬良好等一切
      情狀，分別量處如主文所示之刑。
（五）又按犯罪在96年4 月24日以前者，除中華民國96年罪犯減
      刑條例另有規定外，有期徒刑、拘役或罰金，減其刑期或
      金額2 分之1 ；復以，依該減刑條例應減刑之罪，未經判
      決確定者，於裁判時，減其宣告刑，並應於判決主文同時
      諭知其宣告刑及減得之刑；再者，裁判確定前犯數罪，有
      應減刑與不應減刑者，就應減刑之罪，依該減刑條例第2
      條、第4 條、第6 條至第8 條及第10條規定減刑後，與不
      應減刑之罪之宣告刑，適用刑法第51條定其應執行之刑，
      ，中華民國96年罪犯減刑條例第2 條第1 項第3 款、第7
      條及第11條分別定有明文。本件被告於96年1 月24日及同
      年月26日所為上開施用第一級毒品之犯行，犯罪時間係在
      96年4 月24日以前，合於減刑要件，復無該減刑條例所定
      不予減刑之事項，故均應依上開減刑條例第2 條第1 項第
      3 款之規定減刑；至於被告於96年7 月5 日及同年8 月5
      日所為施用第一級毒品之犯行，雖因犯罪時間係在96年4
      月24日之後，非合於減刑要件而不得減刑，然該等犯行與
      被告所為得以減刑之犯行間，符合數罪併罰之要件，依據
      上開減刑條例第11條之規定，於就被告所為合於減刑要件
      之犯行予以減刑後，仍應與被告所為不得減刑之犯行經宣
      告之刑，依法定其應執行之刑。
（六）另按查獲之第一、二級毒品及專供製造或施用第一、二級
      毒品之器具，不問屬於犯人與否，均沒收銷燬之，毒品危
      害防制條例第18條第1 項前段定有明文；本案扣案之白色
      粉末1 包（驗餘淨重0.13公克），經鑑定後，含有第一級
      毒品海洛因之成分，已如前述，是應依據首開規定宣告沒
      收銷燬之。另扣案之注射針筒2 支（均為一般市售塑膠材
      質之注射針筒，非專供施用毒品之器具，業經本院當庭勘
      驗屬實），均為被告所有，分別供施用第一級毒品犯罪所
      用及預備供施用第一級毒品犯罪所用之物，且上開毒品之
      包裝袋及扣案之殘渣袋各1 只，均屬被告所有供持有第一
      級毒品犯罪所用之物，業據被告供承在卷，故均應依刑法
      第38條第1 項第2 款之規定宣告沒收之。另被告於96年7
      月5 日為警查獲時，警方雖於現場另查扣折斷之注射針筒
      1 支，然因被告辯稱該注射針筒係在場友人陳其龍所有等
      語，核與證人陳其龍於警詢時之證述相符，復無其他證據
      證明該注射針筒係屬被告所有之物，自無從宣告沒收，附
      此敘明。
據上論斷，應依刑事訴訟法第273 條之1 第1 項、第299 條第1
項前段，毒品危害防制條例第10條第1 項、第23條第2 項、第18
條第1 項前段，刑法第11條前段、第47條第1 項、第38條第1 項
第2 款、第51條第5 款，中華民國96年罪犯減刑條例第2 條第1
項第3 款、第7 條、第11條，判決如主文。
本案經檢察官甲○○到庭執行職務。
中　　華　　民　　國　　96　　年　　11　　月　　29　　日
                  刑事第二庭法    官  邰婉玲
以上正本證明與原本無異。
如不服本判決應於收受本判決後10日內向本院提出上訴書狀，其
未敘述上訴理由者，並得於提起上訴後10日內向本院補提理由書
狀（均須按他造當事人之人數附繕本）「切勿逕送上級法院」。
中　　華　　民　　國　　96　　年　　11　　月　　29　　日
                            書 記 官  彭筠凱
附錄所犯法條：
毒品危害防制條例第10條第1 項
施用第一級毒品者，處6 月以上5 年以下有期徒刑。
